【裁判字號】    99,簡上,128
【裁判日期】    990531
【裁判案由】    恐嚇
【裁判全文】
臺灣高雄地方法院刑事判決             99年度簡上字第128號
上  訴  人
即  被  告  甲○○
上列上訴人即被告因恐嚇案件，不服本院高雄簡易庭中華民國99
年1 月12日98年度審簡字第6778號第一審刑事簡易判決（聲請簡
易判決處刑案號：98年度偵字第30044 號），提起上訴，本院管
轄之第二審合議庭判決如下：
    主  文
上訴駁回。
    事實及理由
一、甲○○與乙○○前係朋友關係。甲○○因不滿乙○○於民國
    98年4 月間不再與其往來而心生不滿，竟基於以加害財產之
    事恐嚇危害安全之犯意，於98年5 月30日23時14分許，在其
    友人位於高雄市○○區○○路105 之2 號住處，以其向網路
    業者申請之電子郵件信箱0000000@yahoo.com.tw寄送內容為
    「我可以去看看你媽…也可以去看看你妹…不要怪我做出不
    合理的作為…相信我」此恐嚇乙○○財產之電子郵件至乙○
    ○使用之電子郵件信箱（g00000 000@yahoo.com.tw ）內，
    以此加害財產之事恫嚇乙○○，嗣乙○○在其位於高雄市○
    ○區○○路家中以電腦收取上開電子郵件閱讀後，因而心生
    畏懼，致生危害於個人財產安全，經乙○○報警處理而查獲
    上情。
二、證據能力部分：
    按被告以外之人於審判外之陳述，雖不符合刑事訴訟法第15
    9 條之1 至第159 條之4 之規定，但經當事人於審判程序同
    意作為證據，法院審酌該言詞陳述或書面陳述作成時之情況
    ，認為適當者，亦得為證據。當事人、代理人或辯護人於法
    院調查證據時，知有第159 條第1 項不得為證據之情形，而
    未於言詞辯論終結前聲明異議者，視為有前項之同意，刑事
    訴訟法第159 條第1 項及第159 條之5 分別定有明文。查本
    判決下列所引用之各該被告以外之人於審判外之陳述，雖均
    屬傳聞證據，惟均經當事人於法院準備程序及審判期日中表
    示無意見，而不予爭執，且迄至言詞辯論終結前亦未再聲明
    異議，本院審酌此等證據資料製作時之情況，尚無違法不當
    及證明力明顯過低之瑕疵，亦認為以之作為證據應屬適當，
    故揆諸前開規定，應認前揭證據資料均例外有證據能力。
三、上訴人即被告甲○○上訴意旨略以：伊不否認有於上揭時、
    地傳送上開電子郵件予告訴人乙○○，然伊並無恐嚇之犯意
    ，而係出於關懷之心態，因告訴人之母親及妹妹已經過世，
    骨灰火化後安放在伊老家附近，伊只是想去祭拜她母親，並
    抒發心中之不悅而已，且祭拜時還須持身分證登記才能進入
    ，伊不認為這樣是在恐嚇，爰請求撤銷原判決，改判無罪云
    云。
四、本案經本院審理結果，認原審判決認事用法及量刑均無不當
    ，應予維持，並引用原審判決書（含檢察官聲請簡易判決處
    刑書）所載之證據及理由。另補充理由如下：按行為人以加
    害生命、身體、自由、名譽、財產等事項通知他人，使人心
    生畏懼，致危害其在社會日常生活之安全感者，即成立刑法
    第305 條之恐嚇危害安全罪，並不以發生客觀上之危害為要
    件。本件被告經告訴人告以不再往來後，在此糾紛尚未能理
    性、和平解決之當下，被告明知告訴人之母親已往生，且依
    目前社會民情，人民對於先人之骨灰、墳墓等仍甚為敬重，
    無不希望能對之維護完善之情況下，被告以電子郵件傳送「
    我可以去看看你媽…也可以去看看你妹…不要怪我做出不合
    理的作為…相信我」之訊息予告訴人，參以被告於本院審理
    時坦言其於寄發上開電子郵件予告訴人時，與告訴人僅認識
    短短1 、2 個月之時間（見本院簡上字卷第28頁），衡情，
    當足使告訴人引發被告是否將前往毀壞其母親之骨灰、墳墓
    以洩憤之聯想，致其精神上產生憂慮、恐懼，自已符合刑法
    上恐嚇危害安全罪之要件。雖被告辯稱其僅係出於關懷之心
    態前往祭拜告訴人母親，並向告訴人母親抒發心中之不悅，
    而非恐嚇云云，然被告既與告訴人認識不久，且業已不再往
    來，被告以上開情詞置辯，顯然逾一般社會正常理性之人之
    行止而不合情理，是被告上開辯解，顯為無稽，本院不予採
    信。
五、本件被告犯罪事證既屬明確，原審依刑事訴訟法第449 條第
    1 項前段、第3 項，刑法第305 條等規定，並審酌被告本應
    以理性、和平之手段與態度處理事情，竟率爾以電子郵件恐
    嚇被害人，使被害人心生畏懼，所為實屬不該，另斟酌本案
    犯罪情節、被告之智識程度及經濟狀況等一切情狀，量處如
    主文所示之刑，併依刑法第41條第1 項前段、刑法施行法第
    1 條之1 等規定，諭知以新臺幣1 千元折算1 日之易科罰金
    折算標準，其認事用法核無違誤，量刑亦屬妥適。被告猶執
    上開情詞提起本件上訴，否認犯罪，指摘原判決不當，顯無
    理由，應予駁回。
六、末按第二審判決書，得引用第一審判決書所記載之事實、證
    據及理由，對案情重要事項第一審未予論述，或於第二審提
    出有利於被告之證據或辯解不予採納者，應補充記載其理由
    ，刑事訴訟法第373 條定有明文，併此敘明。
據上論斷，應依刑事訴訟法第455 條之1 第1 項、第3 項、第36
8 條、第373 條，判決如主文。
本案經檢察官王清海到庭執行職務。
中    華    民    國    99    年    5     月    31    日
                   刑事第十八庭  審判長法  官  李東柏
                                       法  官  周佳佩
                                       法  官  陳芸珮
以上正本證明與原本無異。
不得上訴。
中    華    民    國    99    年    5     月    31    日
                                       書記官  蔡淑貞
附錄本案論罪科刑法條：
中華民國刑法第305條
（恐嚇危害安全罪）
以加害生命、身體、自由、名譽、財產之事，恐嚇他人致生危害
於安全者，處2 年以下有期徒刑、拘役或 3 百元以下罰金。

司法院資訊處製作；財團法人民間司法改革基金會備份。
